【裁判字號】    98,上訴,4685
【裁判日期】    990112
【裁判案由】    毒品危害防制條例
【裁判全文】
臺灣高等法院刑事判決                98年度上訴字第4685號
上  訴  人  臺灣桃園地方法院檢察署檢察官
被      告  甲○○
上列上訴人因毒品危害防制條例案件，不服臺灣桃園地方法院98
年度訴字第689號，中華民國98年9月30日第一審判決（起訴案號
：臺灣桃園地方法院檢察署97年度偵字第13760號），提起上訴
，本院判決如下：
    主  文
原判決撤銷。
甲○○犯如附表二所示之罪，各處如附表二所示之刑。應執行有
期徒刑貳年拾月；扣案如附表三編號一至七所示之物均沒收。
    事  實
一、甲○○明知愷他命（ketamine，又稱K 他命，下稱愷他命）
    為毒品危害防制條例第2 條第2 項第3 款所規定之第三級毒
    品，未經許可不得非法販賣，竟基於意圖營利而販入及販出
    第三級毒品愷他命之犯意，以甲○○申辦持用之門號
    0000000000搭配其所有之手機，與欲購買毒品之人、藥頭「
    小陽」相互聯繫並確認交易內容，而於附表一編號1至8所示
    時間、地點，分別販賣愷他命予柯吟昌、楊嘉隆、劉羿宏、
    邱垂志等人，另於附表一編號9所示之時間、地點，向「小
    陽」販入愷他命後，將購入之毒品分裝伺機販售，並於附表
    一編號10所示之時間、地點，出售予邱垂志牟利，各次交易
    金額及數量各如附表一編號1至10所示。嗣於民國97年6月13
    日下午10時許，經警持搜索票於桃園縣桃園市○○路336巷
    68號3樓甲○○租屋處，扣得甲○○販賣所餘之愷他命（驗
    前總純質淨重共計107.78公克，詳如附表三編號1所示），
    及附表三、四所示之物，始悉上情。
二、案經桃園縣政府警察局報請臺灣桃園地方法院檢察署檢察官
    偵查起訴。
    理  由
壹、證據能力說明：
一、查被告甲○○所為不利於己之陳述，並無出於強暴、脅迫、
    利誘、詐欺、疲勞訊問、違法羈押或其他不正之方法，亦非
    違反法定障礙事由經過期間不得訊問或告知義務之規定而為
    ，依刑事訴訟法第156條第1項、第158條之2規定，應認其有
    證據能力。
二、按被告以外之人於審判外之言詞或書面陳述，除法律有規定
    者外，不得作為證據；又被告以外之人於審判外之陳述，雖
    不符刑事訴訟法第159 條之1 至第159 條之4 之規定，而經
    當事人於審判程序同意作為證據，法院審酌該言詞陳述或書
    面陳述作成時之情況，認為適當者，亦得為證據；另當事人
    、代理人或辯護人於法院調查證據時，知有第159 條第1 項
    不得為證據之情形，而未於言詞辯論終結前聲明異議者，視
    為有前項之同意，刑事訴訟法第159 條第1 項、第159 條之
    5分別定有明文。查本案下列所引用之供述及非供述證據，
    經本院依法踐行調查證據程式，檢察官、被告及辯護人均不
    爭執各該證據之證據能力（見本院卷第27至28頁、第39頁至
    第42頁），且亦查無依法應排除其證據能力之情形，依刑事
    訴訟法第159條之4、第159條之5規定意旨，後述所引用證據
    之證據能力均無疑義，先予敘明。
貳、實體方面：
一、上揭犯罪事實，迭據被告甲○○警詢、偵查、原審及本院審
    理時坦承不諱（參偵卷第18至20頁、第21至32頁、第96至97
    頁、第113至115頁、第180頁、第248頁、原審卷第12頁反面
    、第33頁反面、本院卷第26頁、第38、43頁），核與證人楊
    嘉隆於警詢、偵查中證稱：於97年5月1日以1500元價格向被
    告購買5小包愷他命、於同年月13日以3000元代價向被告購
    買10小包愷他命、另於同年月20日以1500元價格向被告購買
    5 小包愷他命，上開交易地點均在桃園縣桃園市○○路336
    巷68號3樓等語明確（參偵查卷第42頁至第54頁、第101頁至
    第102頁、第122頁）；證人劉羿宏於警詢中證稱：係透過楊
    嘉隆介紹而認識被告，約定每公克愷他命400元及一定數量
    或月底結算，且於上址被告租屋處交付愷他命等情綦詳（參
    偵查卷第149頁至第152頁）；證人邱垂志於警詢、偵查中證
    述：於97年6月間分別在被告租屋處樓下向被告購買愷他命2
    次等語屬實（參偵查卷第155頁至第157頁、第178頁至第180
    頁）；證人即被告之女友郭曉菁於警詢、偵查中證稱：曾見
    過被告於其等上址租屋處拿愷他命給楊嘉隆1、2次，被告有
    販賣愷他命等語明確（參偵查卷第38頁、第98頁至第99頁）
    。此外，並有記載販賣愷他命所用之小便條紙2張、帳冊1本
    、現場照片29張在卷可稽（參偵查卷第55頁、第56頁至第61
    頁、第66至81頁），及附表三編號1至7所示之愷他命、現金
    、行動電話等物扣案足憑。又在被告租屋處查扣之及白色結
    晶25包，經送內政部警政署刑事警察局鑑定，經該局以氣相
    層析/質譜分析法、核磁共振分析法、掃瞄式電子顯微鏡/X-
    射線能譜分析法鑑定，鑑定結果為：送鑑定之疑似愷他命25
    包，經編號為A1至A25，經檢視均為米白色結晶體，外觀型
    態均相似，隨機抽取編號A25鑑定。驗前總毛重117.43公
    克【包裝塑膠袋總重約7.4 5公克】；編號A25，淨重
    39.44公克，取0.05公克鑑定用罄，餘39.39公克；檢出三級
    毒品〝愷他命〞（ketamine，又稱K他命）成分；純度約98%
    ；依據抽測純度值，推估A1至A25均含愷他命之驗前總純
    值淨重約107. 78公克，此有該局97年7月9日刑鑑字第
    0970093118號鑑定書1份附卷可稽（參偵查卷第160頁至第
    161頁），足認被告甲○○前開自白與事實相符，堪可採信
    。
二、按販賣毒品罪之所謂「意圖」，即犯罪之目的，原則上不以
    發生特定結果為必要，只需有營利之意圖為已足，不以買賤
    賣貴而從中得利為必要（參見最高法院97年度台上字第2109
    號判決意旨）。又一般毒品可任意分裝或增減其分量（純度
    ），而每次買賣之價量，亦隨時隨雙方關係之深淺、當時之
    資力、需求程度及對行情之認知等因素，機動調整，且毒品
    之價格不低，取得不易，凡為販賣之不法勾當者，苟無利可
    圖，應無甘冒被查緝法辦重刑之危險，平白無端義務轉讓之
    理，被告係販賣前揭愷他命給附表一所示之楊嘉隆等人，並
    向其等收取現金，顯見雙方即有交易之對價關係，被告當有
    營利之意圖無疑，佐以被告復於警詢、偵查時供稱愷他命是
    以每公克250元購入，再以每公克300元至400元不等之價格
    賣出等語（見偵卷第26頁、第113頁），足見被告販賣愷他
    命所賺取之差價約為每公克50至150元無誤，是被告有從中
    賺取買賣差價牟利之意圖及事實，應堪認定。綜上所陳，本
    案事證明確，被告犯行堪可認定，應依法論科。
三、新舊法比較適用
  (一)行為後法律有變更，致發生新舊法比較適用時，除與罪刑無
    關者，例如易刑處分、拘束人身自由之保安處分等事項，不
    必列入綜合比較，得分別適用有利於行為人之法律，另從刑
    原則上附隨於主刑一併比較外，於比較新舊法時應就罪刑有
    關之一切情形，含本刑及有關之共犯、未遂犯、想像競合犯
    、牽連犯、連續犯、結合犯，以及累犯加重、自首減輕暨其
    他法定加減原因（如身分加減）與加減例等，綜其全部罪刑
    之結果為比較後，擇較有利者為整體之適用，不能予以割裂
    而分別適用個別有利之條文。
  (二)按法規之制定與法規之修正，如有特定生效日之必要者，依
    中央法規標準法第14條或第20條第2項準用第14條之規定，
    應分別特定其施行日期。法規制定或前次修正基於特殊因素
    所特定之施行日期，並不適用於日後修正或再次修正之條文
    。又法律之制定或修正，若未明定施行日期者，中央法規標
    準法雖未規定應自何時生效，然法律既經制定或修正並經總
    統公布，自應依一般原則，自公布日起算至第3日發生效力
    。92年7月9日修正公布之毒品危害防制條例第36條規定：「
    本條例自公布後6個月施行」，其立法理由謂：「(一)依修
    正草案第2條第3項規定，法務部需會同衛生署成立審議委員
    會每3個月定期檢討調整毒品之分級及品項，而本次新增第4
    級毒品，有需要在新法施行前先經該審議會檢討後再調整公
    布，爰預留6個月緩衝期，以利處理。(二)依本條例新修正
    之規定，有必要再訂定相關子法及修正相關法規，以配合本
    條例之施行，故亦有需要預留適當緩衝期，以利訂頒相關子
    法及相關法規之配合修正」，故該條規定，顯係因應該次修
    正之需，始預留適當之緩衝期，故其後修正條文之施行日期
    尚難援引此一規定而為標準，若未明定施行日期者，自應依
    一般原則，自公布日起算至第3日發生效力。查總統於98年5
    月20日以華總一義字第09800125141號令修正公布毒品危害
    防制條例第4、11、11之1、17、20、25條條文，依上開說明
    ，修正條文應自公布日起第3日即98年5月22日發生效力。
  (三)按毒品危害防制條例第4條第3項原規定「製造、運輸、販賣
    第三級毒品者，處5年以上有期徒刑，得併科新臺幣5百萬元
    以下罰金」，本案被告行為後，上開規定業經修正為「製造
    、運輸、販賣第三級毒品者，處5年以上有期徒刑，得併科
    新臺幣7百萬元以下罰金」，經比較上開新舊法之規定，犯
    罪構成要件並未變動，僅新法之罰金數額提高，因新法並未
    較有利於被告，此部分以舊法對被告較為有利。
  (四)又毒品危害防制條例第17條，修正前規定：「犯第4條第1項
    至第4項、第5條第1項至第4項前段、第6條第1項至第4項、
    第7條第1項至第4項、第8條第1項至第4項，第10條或第11
    條第1項、第2項之罪，供出毒品來源，因而破獲者，得減輕
    其刑」，修正後規定：「犯第4條至第8條、第10條或第11條
    之罪，供出毒品來源，因而查獲其他正犯或共犯，減輕或免
    除其刑」、「犯第4條至第8條之罪於偵查及審判中均自白，
    減輕其刑」，可知修正前供出毒品來源，因而破獲者，可以
    適用減刑之罪為「毒品危害防制條例第4條第1項至第4項、
    第5條第1項至第4項前段、第6條第1項至第4項、第7條第1項
    至第4項、第8條第1項至第4項，第10條或第11條第1項、第2
    項之罪」，修正後擴大為「毒品危害防制條例第4條至第8條
    、第10條或第11條之罪」，並增列「查獲其他共犯」，亦有
    該條減刑之適用；又修正前該條減刑規定為「得減輕其刑」
    ，即由法院審酌一切情狀，依職權減輕或不予減輕，並依刑
    法第66條前段規定，得減輕其刑至二分之一；修正後該條減
    刑規定為「減輕或免除其刑」，一旦符合要件，法院即須依
    該條規定減輕其刑，並依刑法第66條後段規定「同時有免除
    其刑之規定者，其減輕得減至三分之二」，另修正後增列第
    2項：「犯第4條至第8條之罪於偵查及審判中均自白，減輕
    其刑」減刑規定，經比較新舊法之結果，以適用修正後毒品
    危害防制條例第17條第2項規定對被告有利。
  (四)綜合上述各條文修正前、後之比較，雖就販賣第三級毒品罪
    之法定本刑罰金刑部分，修正後之規定較不利於被告，惟被
    告就全部犯行，於偵查及審判中均已自白，而有修正後毒品
    危害防制條例第17條第2項減刑規定之適用（理由詳如後述
    ），則綜合全部罪刑之結果為比較後，被告之販賣第三級毒
    品犯行應整體適用較有利之新法即修正後之規定。
四、查愷他命係毒品危害防制條例第2條第2項第3款所列管之第
    三級毒品，是被告如附表二所為，均係犯「修正後」毒品危
    害防制條例第4條第3項之販賣第三級毒品罪。被告因販賣第
    三級毒品而持有第三級毒品之低度行為，無處罰明文，不另
    論罪（被告行為時，即修正前毒品危害防制條例關於持有第
    三級毒品無處罰明文，於毒品危害防制條例修正後，增訂第
    11條，該條第5項規定持有第三級毒品純值淨重20公克以上
    者，處3年以下有期徒刑，得併科新台幣30 萬元以下罰金。
    ）。次按販賣毒品之所謂販賣行為，固係指行為人基於營利
    之目的，而販入或賣出毒品而言（最高法院93年台上字第16
    51號判決要旨參照），但如意圖營利而販入毒品後，第一次
    販賣與他人之行為，此乃接續原先販入之犯意而為，不論其
    行為屬既遂或未遂，應認基於單一犯意之接續行為，不能認
    係基於概括犯意之二行為，亦即，其第一次之販入及賣出行
    為，應認屬已完成一完整的販入賣出之販賣行為（最高法院
    90年台上字第2816號判決要旨參照）；查被告係基於出售營
    利之意圖而為附表一編號9所示販入愷他命行為，自應論以
    販賣毒品既遂罪，公訴意旨認此部分行為係犯毒品危害防制
    條例第五條第三項之意圖販賣而持有第三級毒品罪，起訴法
    條顯有未洽，惟經實行公訴之檢察官當庭更正起訴法條為同
    條例第4條第3項之販賣第三級毒品罪（見原審卷第33頁反面
    ），本院逕予適用而無須變更起訴法條。又本案被告就附表
    一編號9、10所示之販入及販出毒品愷他命行為，該次賣出
    行為既係接續在該次販入後之第一次賣出行為，依上開說明
    ，僅構成一次販賣行為，僅論以一罪。再被告於偵查、原審
    及本院均自白有上開販賣第三級毒品罪行，此有偵查、原審
    及本院審理筆錄可稽（參偵查卷第18頁至第32頁、第96頁至
    第97頁、第112頁至第115頁、第120頁至第123頁、第132頁
    至第137頁、第178頁至第180頁、第226頁至第228頁、第248
    頁至第249頁、原審卷第12頁、第33頁、本院卷第26頁、第
    38、43頁），符合修正後毒品危害防制條例第17條第2項減
    刑規定，依該條規定減輕其刑。
五、原審認被告罪證明確，予以論罪科刑，固非無見。惟查：(一)
    依起訴書之記載，檢察官係起訴被告於97年6月13日晚間10
    時許在其上開住處經警查獲，並扣得被告意圖販賣而持有之
    第三級毒品愷他命驗前總純質淨重共計107.78公克，認被告
    涉犯毒品危害防制條例第5條第3項之罪嫌，嗣於原審審理中
    經實行公訴檢察官當庭更正被告此部分犯行之起訴法條為同
    條例第4條第3項之販賣第三級毒品罪嫌（見原審卷第33頁反
    面），惟原判決並未就被告意圖營利而販入第三級毒品愷他
    命部分審理判決，自有已受請求之事項未予判決之違法。(二)
    又附表一編號3至5所示販賣毒品之價金，被告尚未取得乙節
    ，已據被告、證人楊嘉隆分別供述明確（見偵卷第43頁、第
    11 5頁、第122頁），足見上開3次販賣毒品之對價被告並未
    取得，不屬販賣毒品「所得」之金錢，自不得宣告沒收，原
    審誤認亦為販賣毒品所得，予以諭知沒收，尚有未合。(三)再
    查獲之第一、二級毒品及專供製造或施用第一、二級毒品之
    器具，不問屬於犯人與否，均沒收銷燬之，毒品危害防制條
    例第18條第1項前段定有明文。以營利為目的販入毒品，經
    多次販賣後，持有剩餘毒品被查獲，其各次販賣毒品行為，
    固應併合處罰。惟該持有剩餘毒品之低度行為，應僅為最後
    一次販賣毒品之高度行為所吸收，不另論罪。故就該查獲之
    剩餘毒品，祇能於最後一次之販賣毒品罪宣告沒收銷燬，不
    得於各次販賣毒品罪均宣告沒收銷燬（最高法院98年度臺上
    字第738號判決意旨參照）。是依上開說明，本件被告為警
    查扣如附表三編號1所示之第三級毒品愷他命25包及分裝袋
    25 只，應於附表二編號9該次犯行中諭知沒收，原審不察，
    併於附表二各次犯行中均諭知沒收，即有誤會。檢察官以原
    審引用尚未施行之新修正毒品危害防制條例17條第2項之規
    定作為本案科刑依據顯有違誤，提起上訴，雖無理由，惟原
    判決既有上開可議之處，自應由本院予以撤銷改判。爰審酌
    被告前無犯罪紀錄，素行尚佳，有本院被告前案紀錄表可稽
    ，本可守法自重，透過正當之工作或經濟活動獲取利益，詎
    為圖賺取不法利益，竟以販賣第三級毒品愷他命之方式牟利
    助長毒品之散布，對於國民健康及社會秩序已生危害，應予
    非難，兼衡被告之生活狀況、品行、智識程度、販賣之次數
    、所得利益暨所生之危害，及犯罪後已坦承犯行之態度，公
    訴人具體求處有期徒刑9年，稍嫌過重等一切情狀，分別量
    處如主文第2項所示之刑，並定其應執行之刑示懲。
六、沒收部分之說明：
  (一)按「毒品危害防制條例第2條第2項規定，毒品依其成癮性、
    濫用性及對社會危害性分為四級，並就製造、運輸、販賣、
    意圖販賣而持有、以非法方法使人施用、引誘他人施用及轉
    讓等不同品項毒品之行為，分別定其處罰。至施用或持有第
    三、四級毒品，因其可罰性較低，故予除罪化，僅就施用及
    持有第一、二級毒品科以刑罰。惟鑑於第三、四級毒品均係
    管制藥品，特於同條例第11條之1明定無正當理由，不得擅
    自持有；第18條第1項後段復規定查獲之第三、四級毒品，
    無正當理由而擅自持有者，沒入銷燬之。從而，依同條例第
    18條第1項後段應沒入銷燬之毒品，專指查獲之施用、持有
    第三、四級毒品而言；倘係查獲之製造、運輸、販賣、意圖
    販賣而持有、以非法方法使人施用、引誘他人施用或轉讓之
    第三、四級毒品，既屬同條例相關法條明文規定處罰之犯罪
    行為，即非該條項應沒入銷燬之範圍。又同條例第19條第1
    項所定『供犯罪所用或因犯罪所得之物』，係指犯第4條至
    第9條、第12條、第13條或第14條第1項、第2項之罪所用或
    所得之物，不包括毒品本身在內，自不得為第三、四級毒品
    之沒收依據（以犯第四條第三項販賣第三級毒品罪為例，其
    供犯罪所用之物，當指『供販賣第三級毒品所用之物』而言
    ；第三級毒品本身為販賣之標的，為遂行販賣該毒品使用之
    物，始屬『供犯罪《犯第四條第三項之販賣第三級毒品罪》
    所用之物』，其理至明）。同條例對於查獲之製造、運輸、
    販賣、意圖販賣而持有、以非法方法使人施用、引誘他人施
    用及轉讓第三、四級毒品之沒收，並無特別規定，如其行為
    已構成犯罪，則該毒品即屬不受法律保護之違禁物，應回歸
    刑法之適用，依刑法第38條第1項第1款之規定沒收之。」此
    有最高法院95年度臺上字第4358號、95年度臺上字第911號
    、96年度臺上字第727號判決可資參照。
  (二)扣案如附表三編號1所示之第三級毒品愷他命，既係被告所
    有，為販賣營利而販入之毒品，揆諸上開說明，屬違禁物，
    就驗餘之第三級毒品愷他命，應依刑法第38條第1項第1款之
    規定，不論屬於被告所有與否，均宣告沒收（至鑑驗用罄之
    毒品，既已滅失，自無庸再予以宣告沒收）。至盛裝前開第
    三級毒品愷他命之包裝塑膠袋共25個，係被告所有裝盛上開
    販賣營利而販入之第三級毒品所用，即係用於包裹毒品，防
    其裸露、潮濕，便於攜帶，乃供販賣毒品所用之物，均應依
    毒品危害防制條例第19條第1項規定，宣告沒收之。
  (三)扣案如附表三編號2至6所示之物，為被告所有，供聯繫販賣
    毒品愷他命、紀錄毒品交易及分裝、包裝愷他命之工具，為
    被告所是認（見原審卷第34頁反面、第38頁），且有遠傳電
    信客戶資料1份在卷可按（見本院卷第35-1頁），均應依毒
    品危害防制條例第19條第1項之規定，於各次販賣毒品犯行
    中均宣告沒收。
  (四)又本件被告販賣毒品愷安非他命予附表一所示之柯吟昌等人
    所得之價金，除因附表一編號3至5部分尚未取得，不屬販賣
    毒品「所得」之金錢，爰不予宣告沒收外，其餘已取得並扣
    案如附表三編號7所示之現金部分（分別詳如附表一各編號
    所示），為本件被告販賣毒品所得，並為被告所是認（見原
    審卷第38頁），爰依毒品危害防制條例第19條第1項規定，
    自應於各該犯行之主文項內分別諭知沒收。
  (五)另其餘扣案如附表四所示之物，雖係被告所有，然乏證據證
    明與本件販賣毒品之犯罪事實有所關聯，自不予宣告沒收。
七、至於公訴意旨雖請求依刑法第90條第1項規定，宣告被告於
    刑之執行前，令入勞動場所強制工作。惟按保安處分係針對
    受處分人將來之危險性所為之處置，以達教化、治療之目的
    ，為刑罰之補充制度。我國現行刑法採刑罰與保安處分雙軌
    制，係在維持行為責任之刑罰原則下，為協助行為人再社會
    化之功能，以及改善行為人潛在之危險性格，期能達成根治
    犯罪原因、預防犯罪之特別目的。是保安處分中之強制工作
    ，旨在對嚴重職業性犯罪及欠缺正確工作觀念或無正常工作
    因而犯罪者，強制其從事勞動，學習一技之長及正確之謀生
    觀念，使其日後重返社會，能適應社會生活（最高法院91年
    度臺上字第4625號判決意旨參照），然保安處分之措施亦含
    社會隔離、拘束身體自由之性質，其限制人民自由之權利，
    實與刑罰不分軒輊，自應受憲法比例原則之規範，因此，法
    院應依行為人所為行為之嚴重性、危險性以及未來行為之期
    待性性，妥為決定。惟查被告前並無販賣毒品前科，有本院
    被告前案紀錄表在卷可稽，自難認刑罰矯治功能已窮，而有
    施以保安處分之必要，況本件亦無證據足認被告有犯罪習慣
    或因遊蕩或懶惰成習而犯罪，再依大法官釋字第471號解釋
    意旨及刑法第1條後段明定拘束人身自由之保安處分，亦同
    有罪刑法定原則之適用意旨，足認強制工作之保安處分，寓
    有實質刑罰之性質，是以被告既經宣告如主文所示之自由刑
    已足，自無從依刑法第90條之規定，宣告其於刑之執行完畢
    或赦免後，令入勞動場所強制工作之必要，併此敘明。
據上論斷，應依刑事訴訟法第369條第1項前段、第364條、第299
條第1項前段，修正後毒品危害防制條例第4條第3項、第17條第2
項、第19條第1項，刑法第2條第1項但書、第11條、第51條第5款
、第38條第1項第1款，判決如主文。
本案經檢察官吳春麗到庭執行職務。
中    華    民    國    99    年    1    月    12     日
                  刑事第十八庭審判長法  官  吳鴻章
                                    法  官  曾淑華
                                    法  官  汪梅芬
以上正本證明與原本無異。
如不服本判決，應於收受送達後10日內向本院提出上訴書狀，其
未敘述上訴之理由者並得於提起上訴後10日內向本院補提理由書
（均須按他造當事人之人數附繕本）「切勿逕送上級法院」。
                                    書記官  劉寶鈴
中    華    民    國    99    年    1     月    12    日
附錄本案論罪科刑法條：
修正後毒品危害防制條例第4條
製造、運輸、販賣第一級毒品者，處死刑或無期徒刑；處無期徒
刑者，得併科新臺幣 2 千萬元以下罰金。
製造、運輸、販賣第二級毒品者，處無期徒刑或 7 年以上有期
徒刑，得併科新臺幣 1 千萬元以下罰金。
製造、運輸、販賣第三級毒品者，處 5 年以上有期徒刑，得併
科新臺幣 7 百萬元以下罰金。
製造、運輸、販賣第四級毒品者，處 3 年以上 10 年以下有期
徒刑，得併科新臺幣 3 百萬元以下罰金。
製造、運輸、販賣專供製造或施用毒品之器具者，處 1 年以上
7 年以下有期徒刑，得併科新臺幣 1 百萬元以下罰金。
前五項之未遂犯罰之。
毒品危害防制條例第17條
犯第 4 條第 1 項至第 4 項、第 5 條第 1 項至第 4 項前段、
第 6 條第 1 項至第 4 項、第 7 條第 1 項至第 4 項、第 8
條第 1 項至第 4 項、第 10 條或第 11 條第 1 項、第 2 項之
罪，供出毒品來源，因而破獲者，得減輕其刑。
毒品危害防制條例第19條
犯第 4 條至第 9 條、第 12 條、第 13 條或第 14 條第 1 項
、第 2 項之罪者，其供犯罪所用或因犯罪所得之財物，均沒收
之，如全部或一部不能沒收時，追徵其價額或以其財產抵償之。
為保全前項價額之追徵或以財產抵償，得於必要範圍內扣押其財
產。
犯第 4 條之罪所使用之水、陸、空交通工具沒收之。
附表一：
┌──┬────────┬────┬──────────┐
│編號│交易日期/ 地點  │交易金額│交易對象/方式       │
│    │                │新台幣  │                    │
├──┼────────┼────┼──────────┤
│1   │97年1月16日中午 │2公克、 │柯吟昌以門號0000-000│
│    │某時桃園縣桃園市│1,000元 │920 號行動電話撥打被│
│    │經國路336巷68號3│        │告持用之門號0000-000│
│    │樓之被告租屋處社│        │599號行動電話聯繫後 │
│    │區外之「三棵樹洗│        │，約定交易價格、時間│
│    │車廠」。        │        │、地點等項。        │
│    │                │        │                    │
├──┼────────┼────┼──────────┤
│2   │97年1月16日晚間 │15公克、│柯吟昌              │
│    │某時、同上地點。│8,000元 │同上方式。          │
│    │                │        │                    │
├──┼────────┼────┼──────────┤
│3   │97年5月1日      │5公克、 │楊嘉隆以門號00000000│
│    │桃園縣桃園市經國│1,500元 │83號行動電話撥打被告│
│    │路336巷68號3樓之│（賒欠）│持用之門號0000-00000│
│    │被告租屋處。    │        │9 號行動電話聯繫後，│
│    │                │        │約定交易價格、時間、│
│    │                │        │地點等項。          │
├──┼────────┼────┼──────────┤
│4   │97年5月13日     │10公克、│楊嘉隆              │
│    │桃園縣桃園市經國│3,000元 │同上方式。          │
│    │路336巷68號3樓之│（賒欠）│                    │
│    │被告租屋處。    │        │                    │
├──┼────────┼────┼──────────┤
│5   │97年5月20日     │5公克、 │楊嘉隆              │
│    │同上地點。      │1,500元 │同上方式。          │
│    │                │（賒欠）│                    │
│    │                │        │                    │
├──┼────────┼────┼──────────┤
│6   │97年5月間某日   │1公克、 │劉羿宏以門號0000-000│
│    │桃園縣桃園市經國│400元   │942 號行動電話撥打被│
│    │路336巷68號3樓被│        │告持用之門號0000-000│
│    │告租屋處樓下。  │        │599 號行動電話聯繫後│
│    │                │        │，約定交易價格、時間│
│    │                │        │、地點等項。        │
├──┼────────┼────┼──────────┤
│7   │97年6月初       │2公克、 │劉羿宏              │
│    │同上地點。      │800元   │同上方式。          │
│    │                │        │                    │
│    │                │        │                    │
├──┼────────┼────┼──────────┤
│8   │97年6月初       │2公克、 │邱垂志以持用之門號  │
│    │桃園縣桃園市經國│800元   │0000-000000 號行動電│
│    │路336巷68號3樓被│        │話撥打被告持用之門號│
│    │告租屋處樓下。  │        │0000-000000 號行動電│
│    │                │        │話聯繫後，約定交易價│
│    │                │        │格、時間、地點等項。│
├──┼────────┼────┼──────────┤
│9   │基於營利之意圖，│以3、4萬│以其所持用之門號0926│
│    │於97年6月初某日 │之金額販│-841599 行動電話撥打│
│    │在桃園市○○街附│入附表三│「小陽」持用之門號09│
│    │近並於97年6月中 │編號1所 │00000000行動電話聯絡│
│    │旬某日在        │示之愷他│，約定交易時地、金額│
│    │                │命。    │、數量。            │
│    │                │        │                    │
├──┼────────┼────┼──────────┤
│10  │97年6月中旬某日 │2公克、 │邱垂志以持用之門號  │
│    │在桃園縣桃園市經│800元   │0000-000000 號行動電│
│    │國路336 巷68號3 │        │話撥打被告持用之門號│
│    │樓被告租屋處樓下│        │0000-000000 號行動電│
│    │將附表一編號9之 │        │話聯繫後，約定交易價│
│    │毒品愷他命販出  │        │格、時間、地點等項。│
│    │                │        │                    │
└──┴────────┴────┴──────────┘
附表二：
┌──┬────────┬────────┬──────────┐
│編號│犯罪事實        │罪名及主刑      │    從刑            │
├──┼────────┼────────┼──────────┤
│1   │附表一編號一    │甲○○販賣第三級│扣案如附表三編號二至│
│    │                │毒品，處有期徒刑│六所示之物及販賣第三│
│    │                │貳年陸月。      │級毒品所得新台幣壹仟│
│    │                │                │元，均沒收。        │
│    │                │                │                    │
├──┼────────┼────────┼──────────┤
│2   │附表一編號二    │同上。          │扣案如附表三編號二至│                  │
│    │                │                │六所示之物及販賣第三│                  │
│    │                │                │級毒品所得新台幣捌仟│                  │
│    │                │                │元，均沒收。        │                  │
│    │                │                │                    │
├──┼────────┼────────┼──────────┤
│3   │附表一編號三    │同上。          │扣案如附表三編號二至│
│    │                │                │六所示之物，均沒收。│
│    │                │                │                    │
├──┼────────┼────────┼──────────┤
│4   │附表一編號四    │同上。          │扣案如附表三編號二至│
│    │                │                │六所示之物，均沒收。│
│    │                │                │                    │
├──┼────────┼────────┼──────────┤
│5   │附表一編號五    │同上。          │扣案如附表三編號二至│
│    │                │                │六所示之物，均沒收。│
│    │                │                │                    │
├──┼────────┼────────┼──────────┤
│6   │附表一編號六    │同上。          │扣案如附表三編號二至│
│    │                │                │六所示之物及販賣第三│
│    │                │                │級毒品所得新台幣肆佰│
│    │                │                │元，均沒收。        │
│    │                │                │                    │
├──┼────────┼────────┼──────────┤
│7   │附表一編號七    │同上。          │扣案如附表三編號二至│
│    │                │                │六所示之物及販賣第三│
│    │                │                │級毒品所得新台幣捌佰│
│    │                │                │元，均沒收。        │
│    │                │                │                    │
├──┼────────┼────────┼──────────┤
│8   │附表一編號八    │同上。          │扣案如附表三編號二至│
│    │                │                │六所示之物及販賣第三│
│    │                │                │級毒品所得新台幣捌佰│
│    │                │                │元，均沒收。        │
│    │                │                │                    │
├──┼────────┼────────┼──────────┤
│9   │附表一編號九、十│同上。          │扣案如附表三編號一至│
│    │                │                │六所示之物及販賣第三│
│    │                │                │級毒品所得新台幣捌佰│
│    │                │                │元，均沒收。        │
│    │                │                │                    │
└──┴────────┴────────┴──────────┘
附表三：
┌──┬──────────┬────────────┐
│編號│    扣案物品名稱    │   驗餘重量及備註       │
├──┼──────────┼────────────┤
│ 1  │愷他命25包，及包裝前│純值淨重107.78公克。    │
│    │述愷他命所用之塑膠袋│經編號為A1至A25 ：      │
│    │25個                │編號A1至A25 ：經檢視均為│
│    │                    │米白色結晶體，外觀型態均│
│    │                    │相似，隨機抽取編號A25 鑑│
│    │                    │定。                    │
│    │                    │  驗前總毛重117.43公克│
│    │                    │ 【包裝塑膠袋總重約7.45 │
│    │                    │  公克】；              │
│    │                    │  編號A25 ，淨重39.44 │
│    │                    │  公克，取0.05公克鑑定用│
│    │                    │  罄，餘39.3公克；檢出三│
│    │                    │  級毒品〝愷他命〞（keta│
│    │                    │  mine，又稱K 他命）成分│
│    │                    │  ；純度約98% ；依據抽│
│    │                    │  測純度值，推估A1至A25 │
│    │                    │  均含愷他命之驗前總純值│
│    │                    │  淨重約107.78公克。    │
├──┼──────────┼────────────┤
│ 2  │磅秤                │乙台                    │
│    │                    │被告所有                │
├──┼──────────┼────────────┤
│ 3  │分裝袋              │六只                    │
│    │                    │被告所有                │
├──┼──────────┼────────────┤
│ 4  │帳冊（含記載販賣愷他│乙本                    │
│    │命之小便條紙二張）  │被告所有                │
├──┼──────────┼────────────┤
│ 5  │塑膠盤              │二個                    │
│    │                    │被告所有                │
├──┼──────────┼────────────┤
│ 6  │黑色行動電話（含搭配│乙具                    │
│    │門號0000 -000000號之│被告所有                │
│    │SIM卡乙枚）。       │                        │
├──┼──────────┼────────────┤
│ 7  │現金                │合計新台幣11800元，為被 │
│    │                    │告販賣第三級毒品所得。  │
│    │                    │被告所有。              │
│    │                    │                        │
└──┴──────────┴────────────┘
附表四：
┌──┬──────────┬────────────┐
│ 1  │行動電話乙具（含搭配│與本案無關              │
│    │門號0000-000000 號之│                        │
│    │SIM卡乙枚）         │                        │
├──┼──────────┼────────────┤
│ 2  │行動電話（含搭配門號│與本案無關              │
│    │0000-000000 號之SIM │                        │
│    │卡乙枚）            │                        │
├──┼──────────┼────────────┤
│ 3  │行動電話（含搭配門號│與本案無關              │
│    │0000-000000 號之SIM │                        │
│    │卡乙枚）            │                        │
├──┼──────────┼────────────┤
│ 4  │小便條紙乙張（偵查卷│與本案無關              │
│    │第55頁）            │                        │
├──┼──────────┼────────────┤
│ 5  │扣案之白色結晶體乙包│編號A26 ：經檢視為白色結│
│    │，及包裝前述結晶體之│晶體。驗前毛重39.33 公│
│    │塑膠袋乙個。        │克【包裝塑膠袋重約0.69公│
│    │                    │克】；取0.22公克鑑定用│
│    │                    │罄，餘38.42 公克；檢出氯│
│    │                    │化納（NaCL；俗稱食鹽）成│
│    │                    │分。未檢出三級毒品〝愷他│
│    │                    │命〞（ketamine，又稱K他 │
│    │                    │命）成分。              │
├──┼──────────┼────────────┤
│ 6  │現金新台幣15200元   │被告所有                │
│    │                    │與本案無關              │
│    │                    │                        │
└──┴──────────┴────────────┘


司法院資訊處製作；財團法人民間司法改革基金會備份。
